臺灣新竹地方法院刑事宣示判決筆錄　　　 96年度訴字第749號
公　訴　人　臺灣新竹地方法院檢察署檢察官
被　　　告　乙○○
指定辯護人　本院公設辯護人甲○○
上列被告因違反毒品危害防制條例案件，檢察官提起公訴（96年
度毒偵字第1473號）後，聲請改依協商程序而為判決，本院於中
華民國96年11月30日下午5時，在本院刑事第七法庭宣示判決，
出席職員如下：
　　　　　　　　審判長法　官　劉兆菊
法官起立朗讀判決主文、犯罪事實要旨、處罰條文，及告以上訴
限制、期間並提出上訴狀之法院，且諭知記載其內容：
一、主  文：
    乙○○施用第一級毒品，處有期徒刑柒月。又施用第二級毒
    品，處有期徒刑肆月。又施用第二級毒品，處有期徒刑肆月
    。應執行有期徒刑壹年壹月。
二、犯罪事實要旨：
（一）乙○○曾於民國94年間因施用毒品案件，經臺灣新竹地方
      法院檢察署依臺灣新竹地方法院94年度毒聲字第113號裁
      定送觀察、勒戒後，認無繼續施用毒品之傾向，而於94年
      5月5日釋放執行完畢，並由臺灣新竹地方法院檢察署檢察
      官以94年度毒偵字第790號、毒偵緝字第23號為不起訴處
      分確定。另於95年間，因施用第一級、第二級毒品案件，
      經本院竹北簡易庭於95年7月26日以95年度竹北簡字第209
      號判決分別判處有期徒刑6月、4月，嗣經減刑後，應執行
      有期徒刑4月，於96年9月6日易科罰金執行完畢（不構成
      累犯）。
（二）詎乙○○仍未戒除毒癮，於觀察、勒戒執行完畢釋放後，
      5年內復基於施用第一級毒品海洛因之犯意，於96年7月
      9日某不詳時間，在新竹縣關西鎮大同里8鄰水坑口1之1號
      之住所，以將第一級毒品海洛因置於香煙內點燃後吸取其
      煙之方式，非法施用第一級毒品海洛因1次；另基於施用
      第二級毒品甲基安非他命之犯意，於96年7月9日某不詳時
      間，在其位在新竹縣關西鎮大同里8鄰水坑口1之1號之住
      所，以將第二級毒品甲基安非他命置於吸食器中燒烤後吸
      取其煙之方式，非法施用第二級毒品甲基安非他命1次；
      復基於施用第二級毒品大麻之犯意，於96年7月11日左右
      之某不詳時間，在新竹縣竹東鎮二重埔某不詳地點之友人
      住處，以將第二級毒品大麻置於香煙中點燃後吸取其煙之
      方式，非法施用第二級毒品大麻1次，嗣於96年7月11日23
      時30分許，在新竹縣竹北市○○○路、縣政三街街口為警
      查獲，並在乙○○所乘坐由曾榮壽所駕駛之車牌號碼5810
      -KW號自小客車上扣得第一級毒品海洛因3包（合計淨重5.
      99公克【空包裝重1.30公克】純度15.70%，純質淨重0.9
      4公克）、第二級毒品甲基安非他命5包淨重共22.15公克
      （取0. 20公克鑑定用罄，餘21.95公克）、分裝袋89個、
      電子磅秤1台等物，始悉上情。
（二）案經新竹縣警察局竹北分局報告臺灣新竹地方法院檢察署
      檢察官簽分偵查起訴後，經檢察官聲請認罪協商判決。
三、處罰條文：
    毒品危害防制條例第10條第1項、第2項、刑法第11條前段、
    刑法第51條第5款。
四、為警於96年7月11日23時30分許查獲時所扣得之第一級毒品
    海洛因3包（合計淨重5.99公克【空包裝重1.30公克】純度
    15. 70%，純質淨重0.94公克）、第二級毒品甲基安非他命5
    包淨重共22.15公克（取0.20公克鑑定用罄，餘21.95公克）
    等毒品及分裝袋89個、電子磅秤1台等物，被告乙○○否認
    係伊所有之物，於偵查及本院準備程序中分別辯稱係張英彥
    （綽號「大頭」）所有並轉讓予伊之毒品及物品，又上開毒
    品及物品固係在被告乙○○所乘坐由案外人曾榮壽所駕駛之
    車牌號碼5810-KW號自小客車上所扣得，且證人曾榮壽於警
    詢、偵查中證稱：為警查扣之上開物品係被告乙○○所攜帶
    上車等語（見偵查卷第24、51頁）明確，惟據證人同車之張
    明達於偵查中證稱：為警查獲前1個小時左右，張英彥致電
    予他，自稱在國道因通緝為警查獲，要他帶便當過去，要出
    發送便當前，張英彥又再度來電稱要他去家樂福對面之遊樂
    場等被告乙○○等語（見偵查卷第74頁）綦詳，足認為警所
    查獲之上開毒品、物品確係被告乙○○與張英彥會面時，將
    一併攜同前往之物，又佐以張英彥於96年間，因施用第一、
    二級毒品案件，經本院於96年5月21日以96 年度毒聲字第
    154號裁定送觀察勒戒，並於96年7月5日遭臺灣新竹地方法
    院檢察署檢察官通緝在案，嗣於96年7月12日入臺灣新竹看
    守所附設勒戒所觀察勒戒中（其後經本院於96年9月21日以
    96年度毒聲字第290號裁定令入戒治處所施以強制戒治1年，
    張英彥於96年10月5日入新竹戒治所，現仍戒治中），有張
    英彥臺灣高等法院被告前案紀錄表1份附卷足參，是認被告
    乙○○辯稱上開毒品及物品係張英彥所有等語，非無可採信
    ，本案上開扣得之毒品，既為張英彥涉嫌轉讓之重要證物，
    扣案之物品，依卷附證據資料復無法確證係被告乙○○所有
    之物，扣得之毒品部分，為免證據之滅失，與扣案之物品，
    分別不另為沒收銷燬及沒收之諭知，附此敘明。
五、協商判決除有刑事訴訟法第455條之4第1項第1款於本訊問程
    序終結前，被告撤銷協商合意或檢察官撤回協商聲請者；第
    2款被告協商之意思非出於自由意志者；第4款被告所犯之罪
    非第455條之2第1項所定得以協商判決者；第6款被告有其他
    較重之裁判上一罪之犯罪事實者；第7款法院認應諭知免刑
    或免訴、不受理者情形之一，及違反同條第2項「法院應於
    協商合意範圍內為判決；法院為協商判決所科之刑，以宣告
    緩刑或2年以下有期徒刑、拘役或罰金為限」之規定者外，
    檢察官與被告均不得上訴。
六、如有前項得上訴之情形，得自收受宣示判決筆錄送達之日起
    10 日內，向本院提出上訴書狀，上訴於第二審法院。
中　　華　　民　　國　　96　　年　　11　　月　　30　　日
            臺灣新竹地方法院刑事第四庭
                                   書  記  官  蕭汝芳
                                   審判長法官  劉兆菊
以上筆錄正本係照原本作成。
中　　華　　民　　國　　96　　年　　11　　月　　30　　日
                                   書  記  官  蕭汝芳
附錄本案論罪科刑法條全文：
毒品危害防制條例第10條
施用第一級毒品者，處六月以上五年以下有期徒刑。
施用第二級毒品者，處三年以下有期徒刑。
